【裁判字號】    89,易,2485
【裁判日期】    891021
【裁判案由】    竊盜
【裁判全文】
臺灣高雄地方法院刑事判決                        八十九年度易字第二四八五號
    公  訴  人  臺灣高雄地方法院檢察署檢察官
    被      告  丁○○
右列被告因竊盜案件，經檢察官提起公訴（八十九年度偵字第三五三三號），本院判
決如左：
    主  文
丁○○連續攜帶兇器竊盜，累犯，處有期徒刑拾月。
扣案之油壓剪壹支沒收。
    事  實
一、丁○○曾於民國八十三年二月間，因違反肅清煙毒條例案件，經臺灣高等法院高
    雄分院判處有期徒刑三年二月、罰金一千元確定，並於八十七年三月十一日假釋
    期滿，其未執行之刑，以已執行論。詎仍不知悔改，竟基於意圖為自己不法所有
    之概括犯意，連續先於八十八年十二月五日十一時四十分許，在高雄市○○路與
    府北路附近伊特小鎮咖啡店前，見戊○○所有車號ＮＭＱ─００二號機車鑰匙仍
    掛在車上，乃下手竊取後據為己有，供己代步。復承前概括之犯意，於八十九年
    一月二十六日凌晨二時許，在高雄市○○區○○街二十一巷口，持其所有之油壓
    剪撬開丙○○所有車號Ｅ四─三七七二號自小貨車之電門鎖，再以螺絲起子發動
    引擎而竊取，得手後藏匿於高雄市市○路○○○街附近。嗣於八十九年二月三日
    上午四時許，友人乙○○駕駛竊得之車號ＸＢ─五九九三號自小貨車，行經高雄
    市市○○路與旺盛街口，為警查獲，乃循線於同日二十三時許在旺盛街前金國中
    後面，為警埋伏查獲丁○○騎乘車號ＮＭＱ─００二號機車搭載乙○○至上址欲
    駕駛車號Ｅ四─三七七二號自小貨車，並扣得油壓剪一把。
二、高雄市政府警察局刑警大隊移送臺灣高雄地方法院檢察署檢察官偵查起訴。
    理  由
一、右揭事實，業據被告於警訊及偵查中供認不諱，核與被害人戊○○、丙○○指訴
    之情節相符，而本件係先查獲另案被告乙○○駕駛車號ＸＢ─五九九三號自小貨
    車後，經乙○○提供線索而查獲，業經另案被告乙○○供承在卷，並經證人即當
    場查本件之員警張大茂於本院調查時證述：「查獲乙○○時，乙○○在警訊中有
    表示車子是丁○○交給他的，乙○○大概知道他若無法交代車子來源，會被起訴
    竊，故在交保出來後約晚上七、八點打電話來找吳志成那一隊的人，因吳志成
    那一隊的人出去吃飯都不在，電話由我接聽，乙○○在電話中說他大知道丁○○
    在小港偷了一部貨車大概停放在棒球場附近，表示願意帶我們去找該部貨車，才
    可自該車附近埋伏，就可等到丁○○，他打完電話沒多久就到我們辦公室，當時
    我沒有看見乙○○騎機車過來，我是開公務車載乙○○去棒球場附近找小貨車，
    當時乙○○未表示是何車號的貨車，我們就在棒球場旁的二條街上找，原本乙○○以為車子是放在靠近河東路那邊，後來沒找到，我們就移到旺盛街沿路找，在
    前金國中後面發現該貨車，車號Ｅ四三七七二號，但當時乙○○不確定該車子就
    是丁○○偷的車子，他只是表示好像是丁○○偷的那部車子，乙○○有打開車門
    來看，車內有手套，乙○○在車內找尖尖類似螺絲起子用來開該部車子電門的工
    具但沒有找到，當時我在記這部車的車牌，當時乙○○並未表示丁○○何時會來
    車子這邊。記了車牌後我們就回去了，我將抄來的車牌號碼帶回刑警大隊查，核
    對後為贓車，我就又開車去前金國中找到該車子的附近埋伏，當時約晚上十點了
    ，我同事有前來支援，我們等到約十一點時，見丁○○騎一部機車後面載乙○○
    ，他們直接騎到Ｅ四三七七二號貨車旁，乙○○先下車，丁○○很警覺的騎車在
    停放貨車的旺盛街繞一圈，查看是否有員警埋伏，他繞一圈之後又回到貨車旁邊
    ，我就開車逼近丁○○，當時分隊長洪清耀已先抓到丁○○了」等語、及另一員
    警洪清耀證稱：「當時我在外面，所裡的人說乙○○提供線索，我載所裡另一位
    警員騎機車穿便服在當日晚上十點多時到旺盛街附近埋伏，埋伏約到十一點時，
    就看見丁○○騎機車載一個人到達現場，丁○○到達現場後有騎機車在該貨車附
    近繞了一圈，我們就上前逮捕」等語屬實，並有油壓剪一支扣案及贓物認領保管
    單二紙附卷可資佐憑，被告雖於審判中翻異其詞，而辯稱：機車係乙○○騎來載
    我，要我與他一同去開貨車，剛到就被警察抓到云云置辯，惟參以被告於警訊中
    就如何竊得機車及以螺絲起子及油壓剪破壞電門鎖頭竊取被害人丙○○所有門Ｅ
    四─三七七二號自小貨車等節，其供陳與被害人戊○○、丙○○之指訴互核一致
    ，衡情若非其所為，如何能得知竊取之方式；再者，參酌另案被告乙○○於陪同
    警員尋找前開自小貨車時，乙○○並無法確切指出停放前開自小貨車之位置，及
    被告當晚係騎乘ＮＭＱ─００二號機車搭載乙○○直接至停放Ｅ四─三七七二號
    自小貨車旁，於示意乙○○先下車後，為求慎重以免被發覺，並於停放該貨車之
    附近繞一圈等情以觀，本件之機車及自小貨車應為被告丁○○所竊無訛，果若係
    乙○○所竊，警方當時既僅查獲ＸＢ─五九九三號自小貨車一輛，不知另有其他
    失竊車輛，則乙○○實無主動表明另有本件失竊之機車及自小貨車之必要，而增
    加自己罪責之理，是被告所辯顯係飾卸之詞，委無足採，本件事證明確，被告犯
    行洵堪認定。
二、按刑法第三百二十一條第一項第三款之攜帶兇器竊盜罪，係以行為人攜帶兇器竊
    盜為其加重要件，此所謂兇器，其種類並無限制，凡客觀上足對人之生命、身體
    安全構成威脅，具有危險性之兇器均屬之，且祇須行竊時攜帶此種具有危險性之
    兇器為已足，並不以攜帶之初有行兇之意圖為必要。螺絲起子及油壓剪為足以殺
    傷人之生命、身體之器械，客觀上顯為具有危險性之兇器；被告於竊得機車後又
    持螺絲起子及油壓剪竊取自小貨車一輛得手，核其所為，係犯刑法第三百二十條
    第一項之竊盜罪及同法第三百二十一條第一項第三款之攜帶兇器竊盜罪。被告所
    犯前揭竊盜罪與攜帶兇器竊盜罪之犯行，均時間緊接，犯罪構成要件相同，顯係
    基於概括之犯意為之，應依連續犯之規定，論以情節較重之攜帶兇器竊盜罪一罪
    ，並加重其刑。又被告曾因肅清煙毒條例案件，經最高等法院高雄分院判處有期
    徒刑三年二月、罰金一千元確定，於八十七年三月十一日假釋滿執行完畢，有被
    告全國前案紀錄表及臺灣高雄地方法院檢察署刑案資料查註紀錄表各一紙在卷可
    按，五年以內再犯有期徒刑以上之本罪，為累犯，依法遞加重其刑。審酌被告素
    行不佳，猶不知戒慎行止，僅因一己之私慾，即持兇器財取他人財物，所生之危
    害非輕，犯後飾詞圖卸，未見悔意等一切情狀，量處如主文所示之刑。扣案之油
    壓剪一支，為被告所有，且供犯罪所用之物，業據其供明在卷，爰併予宣告沒收
    之。至螺絲起子一支，並未扣案，復無證據證明係屬被告所有，亦非違禁物，爰
    不另為沒收之諭知，併此敘明。
三、另公訴意旨以被告丁○○於八十九年一月十八日中午十二時許，在高雄市鎮○街
    七十五號前，竊取甲○○所有車號ＸＢ─五九九三號自小貨車一輛得手，因認此
    部分亦涉有刑法第三百二十條第一項之竊盜罪嫌。按犯罪事實應依證據認定之，
    無證據不得推定其犯罪事實，刑事訴訟法第一百五十四條定有明文。又認定不利
    於被告之事實，須依積極證據，苟積極證據不足為不利於被告事實之認定時，即
    應為有利於被告之認定，更不必有何有利之證據，最高法院三十年上字第八一六
    號著有判例。公訴人認被告涉前開竊盜罪嫌，無非以另案被告乙○○供陳該車係
    丁○○出借予伊等語為其主要依據，惟此部分業據被告堅詞加以否認，辯稱：乙○○為脫罪才誣賴伊，沒有偷等語。經查，甲○○所有之上開自小貨車一輛係於
    八十九年一月十八日十二時許，在高雄市○鎮區鎮○街七十五號前失竊，並於八
    十九年二月三日四時許在高雄市○○區市○路與旺盛街口為警起獲等節，固據被
    害人甲○○於警訊時指訴明確，並有高雄市政府警察局車輛尋獲電腦輸入單一紙
    在卷可按，然當時僅查獲乙○○駕該車輛，並未見被告亦在現場，且乙○○於查
    獲當時身上所穿之咖啡色長袖襯杉係被害人所有，並經被告害人甲○○陳明係放
    在自小貨車上一起被竊等語在卷，果若係被告所竊，則自該自小貨車失竊至被查
    獲止，期間長達二週之久，衡情被害人之咖啡色襯杉不是被被告丟棄，要不就由
    被告一併據為己有，豈有於查獲當時猶穿在乙○○身上之理，況參酌乙○○自承
    當時係要開去歸還予被告而被查獲等語，及其被查獲之時間係在凌晨四時許等情
    以觀，其於半夜專程歸還借用物一節，實與一般常情有違；益徵被告所辯，亦非
    全屬無據，是尚難僅以另案被告乙○○之供陳即遽以為被告丁○○不利之認定，
    此外復查無其他積極證據足證被告確有公訴人所指此部分之犯行，揆諸前揭說明
    ，本應就此部分為無罪之諭知，惟公訴意旨既認與前開論科刑部分係連續犯之裁
    判上一罪關係，併同起訴，爰不另為無罪之諭知，併此敘明。
據上論斷，應依刑事訴訟法第二百九十九條第一項前段、刑法第五十六條、第三百二
十一條第一項第三款、第四十七條、第三十八條第一項第二款，罰金罰鍰提高標準條
例第一條前段，判決如主文。
中      華      民      國    八十九    年      十      月    二十一    日
                                  臺灣高雄地方法院刑事第三庭
                                      法  官    柯彩燕
右正本證明與原本無異。
如不服本判決，應於判決送達後十日內，向本院提出上訴狀。
                                      書記官    楊真芬
中      華      民      國    八十九    年      十      月    二十四    日


司法院資訊處製作；財團法人民間司法改革基金會備份。
